臺灣花蓮地方法院刑事判決　　　　　　　　　　　　　　九十年度簡上字第四七號
　　上　訴　人
　　即　被　告　甲○○
　　選任辯護人　王政琬
右列上訴人因傷害案件，不服本院鳳林簡易庭九十年度林簡字第三六號，中華民國九
十年八月三十日第一審判決（聲請處刑案號：台灣花蓮地方法院檢察署九十年度偵字
第一七七０號），提起上訴，本院管轄之第二審合議庭判決如左：
    主  文
上訴駁回。
    事實及理由
一、本案經本院審理結果，認原審判決認事、用法及量刑均無不當，應予維持，並引
    用原審判決書所載事實、證據及理由。
二、上訴人即被告甲○○上訴意旨略以：係告訴人乙○○要拿刀砍伊，伊才用右手拿
    竹竿打告訴人右手，告訴人右手的傷是伊打傷的，但其餘傷勢則是告訴人製造出
    來，要反告伊，目的是要跟伊要錢等語。選任辯護人辯護稱：因乙○○拿刀在被
    告面前揮舞，且砍傷被告左手，被告基於正當防衛，乃從地上拿起竹子抵擋告訴
    人，不小心打到告訴人右手第二指，造成血腫瘀青，至告訴人其餘傷勢非被告所
    為等語。經查被告於民國九十年五月七日上午八時五十分許，在花蓮縣瑞穗鄉○
    ○○路四八三號附近，阻止告訴人拔草，二人發生口角，被告乃持長竹竿毆打告
    訴人胸部、右臉、左腳及右背等處，致告訴人受有右眼角血腫、瘀青、上方牙齒
    斷落、前胸擦傷、右肩擦傷、右背胸擦傷、右第二指血腫、瘀青、右肩背擦傷及
    左下肢瘀青之傷害等情，業據告訴人及證人徐文生於警訊及偵查中指訴及證述綦
    詳，並有驗傷診斷書一紙及告訴人受傷照片四張附卷可稽。揆諸上開驗傷證斷書
    及照片，驗傷日期為九十年五月七日上午九時二十五分，離被告毆打告訴人之時
    間相隔不到半小時，而告訴人所受之傷，除身體、四肢多處擦傷、瘀青外，更包
    括牙齒斷落，且由照片可知，告訴人牙齒斷落處尚有血跡，為新傷痕，則告訴人
    如果真欲製造傷勢誣告被告，以其身體、四肢多處擦傷、瘀青告之，即已足夠，
    焉需在短短半小時之內，再強將牙齒拔掉，以告被告傷害，是被告所述告訴人傷
    勢係自己製造云云，實難採信。又被告雖於警訊中供稱：因告訴人在其前面用柴
    刀揮舞，伊怕傷害到伊，才用竹子打告訴人手臂；於本院訊問時並稱：告訴人拿
    刀割傷伊云云。惟觀諸卷附被告所提之診斷證明書，係記載被告左手掌擦傷。足
    證告訴人並未持刀割傷被告。且由被告上開警訊中之供詞，可知告訴人僅持刀揮
    舞，並未持刀攻擊被告，是當時並無現在不法侵害存在。反觀被告持以毆打告訴
    人之竹子，長約一人高，竹子一端係削平的，應為鋸子所鋸斷，業經本院當庭勘
    驗無訛，足見該竹子應係被告持至現場，而非被告於現場隨地拾得。由上可知，
    被告係持一人高之長竹子至現場，與告訴人爭吵後，在告訴人未持刀攻擊被告之
    時，即持該竹子毆打告訴人，致告訴人受有上開傷害，在在證明被告係出於傷害
    之犯意為之，毫無正當防衛可言。是被告之上訴，為無理由，應予駁回。至被告
    雖聲請化驗扣案竹子上之指紋，惟扣案竹子係警方至案發現場所扣，有照片一張
    在卷可參，告訴人亦指稱被告係用該竹子毆打告訴人，是本院認無再行鑑定指紋
    之必要，附此敘明。而扣案之竹子，係被告犯罪所用之物，且為被告所有，業據
    被告供承在卷，爰依法宣告沒收。
三、又原審判決論罪法條部分，應引刑法第四十一條第一項前段規定，諭知易科罰金
    ，但僅引刑法第四十一條，又贅載第四十七條、第二條第一項，應予更正。
據上論斷，應依刑事訴訟法第四百五十五條之一第三項、第三百六十八條、第三百七
十三條，判決如主文。
本案經檢察官黃蘭雅到庭執行職務
中      華      民      國    九十一    年      三      月    二十一    日
                              臺灣花蓮地方法院刑事庭
                                  審判長法官  林秀鳳
                                        法官  吳順龍
                                        法官  李世華
右正本證明與原本無異。
本件不得上訴。
                                  法院書記官
中      華      民      國    九十一    年      三      月    二十二    日
